【裁判字號】    98,消債清,48
【裁判日期】    980504
【裁判案由】    清算事件
【裁判全文】
臺灣臺中地方法院民事裁定            98年度消債清字第48號
聲請人即債務人  丁○○
債  權  人  台北富邦商業銀行股份有限公司
法定代理人  梁培華
債  權  人  國泰世華商業銀行股份有限公司
法定代理人  乙○○
債  權  人  兆豐國際商業銀行股份有限公司
法定代理人  王榮周
債  權  人  陽信商業銀行股份有限公司
法定代理人  陳勝宏
代  理  人  己○○
債  權  人  聯邦商業銀行股份有限公司
法定代理人  甲○○
債  權  人  萬泰商業銀行股份有限公司
法定代理人  丙○○
債  權  人  台新國際商業銀行股份有限公司
法定代理人  庚○○
債  權  人  日盛國際商業銀行股份有限公司
法定代理人  陳國和
代  理  人  戊○○
債  權  人  中國信託商業銀行股份有限公司
法定代理人  辛○○
上列當事人因消費者債務清理事件聲請清算，本院裁定如下：
    主  文
聲請人即債務人丁○○自中華民國98年5月5日上午10時起開始清
算程序，並同時終止清算程序。
    理  由
一、按法院開始清算程序之裁定，應載明其年、月、日、時，並
    即時發生效力；債務人之財產不敷清償清算程序之費用時，
    法院應裁定開始清算程序，並同時終止清算程序，消費者債
    務清理條例第83條第1項、第85條第1項分別定有明文。
二、本件聲請人即債務人主張：其不能清償債務情事，前已提出
    債權人清冊，以書面向最大債權金融機構請求共同協商債務
    清償方案，雖協商成立但因營業虧損收入減少致毀諾，其又
    未經法院裁定開始更生程序或許可和解或宣告破產，爰向本
    院聲請清算等語。經查：債務人所主張之上開事實，業據提
    出債權人清冊、財產及收入狀況說明書、財團法人金融聯合
    徵信中心當事人查詢個人資料 (信用報告)回覆書、稅捐機
    關95年、96年度各類所得及財產資料清單等為證，此外，
    本件又查無債務人有消費者債務清理條例第6條第3項、第8
    條或第82條第2項所定駁回清算聲請之事由存在，則債務人
    聲請清算，應屬有據。再查，依據債務人所提財產及收入狀
    況說明書所載，其財產僅有汽車一輛，該車為90年10月掛牌
    使用迄今已達7年7月，依行政院核定小型汽車使用耐用年限
    為五年，該汽車早逾耐用年限多年，應己無太多殘值，再參
    酌本件清算程序之規模，堪認債務人之財產應不敷清償清算
    程序之費用，爰依上開規定裁定開始本件清算程序，並同時
    終止清算程序。
中    華    民    國    98    年    5     月    4     日
                    臺灣臺中地方法院民事庭
                            法      官  林新竑
上為正本係照原本作成
開始清算程序之裁定不得抗告，如不服同時終止清算程序之裁定
，應於裁定送達後10日內，以書狀向本院提出抗告，並繳納抗告
費新臺幣1千元。
中    華    民    國    98    年    5     月    4     日
                            書  記  官  葉仲文


司法院資訊處製作；財團法人民間司法改革基金會備份。
